【裁判字號】    94,訴,1659
【裁判日期】    950817
【裁判案由】    返還房屋等
【裁判全文】
臺灣板橋地方法院民事判決              94年度訴字第1659號
原      告  丙○○
            甲○
共      同
訴訟代理人  陳進會律師
被      告  丁○○
            乙○○
                        樓
共      同
訴訟代理人  廖大鵬律師
上列當事人間請求返還房屋等事件，經本院於民國95年8 月17日
言詞辯論終結，判決如下：
    主  文
被告應將台北縣鶯歌鎮○○里○○路二巷十八弄一號之房屋遷讓
遷返予原告丙○○。
被告應將台北縣鶯歌鎮○○里○○路二巷十八弄三號之房屋遷讓
遷返予原告甲○。
被告應將台北縣鶯歌鎮○○里○○路二巷十八弄一號及三號房屋
一樓，如附圖A 所示長三．一四公尺、寬０．二四公尺、高二．
一０公尺之體積，及如附圖B 所示長三．一七公尺、寬０．二四
公尺、高2.14公尺之體積遭打通之共同壁，及上開一號及三號房
屋二樓，如附圖C 所示長０．九公尺、寬０．二四公尺、高一．
八公尺之體積遭打通之共同壁部分，均以鋼筋水混凝土建造回復
原狀。
被告應將坐落台北縣鶯歌鎮○○段尖山小段四一四之一一地號如
附圖斜線所示面積四十平方公尺部分土地上之建物拆除，並將上
開土地返還予原告及其他共有人全體。
被告應連帶給付原告新台幣貳佰肆拾肆萬貳仟元，並自民國九十
四年十一月一日起至清償日止按年息百分之五計算之利息。
被告應給付原告新台幣貳佰參拾壹萬元，並自民國九十四年十一
月一日起至清償日止按年息百分之五計算之利息。
被告應自民國九十四年十月一日起至遷讓返還本判決第一項及第
二項所示房屋之日止，按月給付原告新台幣陸萬陸仟元。
原告其餘之訴駁回。
訴訟費用由被告連帶負擔。
本判決第一項於原告丙○○以新台幣貳萬元為被告擔保擔後，得
假執行，但被告如以新台幣陸拾陸萬元為原告丙○○預供擔保後
，得免假執行。
本判決第二項於原告甲○以新台幣貳萬元為被告擔保擔後，得假
執行，但被告如以新台幣陸拾陸萬元為原告甲○預供擔保後，得
免假執行。
本判決第三項於原告以新台幣參仟元為被告擔保擔後，得假執行
，但被告如以新台幣壹拾萬元為原告供擔保後，得免假執行。
本判決第四項於原告以新台幣貳仟元為被告擔保擔後，得假執行
，但被告如以新台幣柒萬參仟元為原告預供擔保後，得免假執行
。
本判決第五項於原告以新台幣柒拾參萬參仟元為被告擔保擔後，
得假執行，但被告如以新台幣貳佰肆拾肆萬貳仟元為原告預供擔
保後，得免假執行。
本判決第六項於原告以新台幣陸萬玖仟元為被告擔保擔後，得假
執行，但被告如以新台幣貳佰參拾壹元為原告預供擔保後，得免
假執行。
本判決第七項於原告以新台幣肆萬捌仟元為被告擔保擔後，得假
執行，但被告如以新台幣壹佰伍拾捌萬伍仟元為原告預供擔保後
，得免假執行。
原告其餘假執行之聲請駁回。
    事實及理由
一、本件被告未於言詞辯論期日到場，核無民事訴訟法第386 條
    各款所列情形，爰依原告聲請，由其一造辯論而為判決。
二、本件原告起訴主張：
  (一)坐落台北縣鶯歌鎮○○里○○路2 巷18弄1 號房屋係原告丙○○所有，同縣鎮路段巷弄3 號房屋係原告甲○所有，原告
    兩人自民國90年11月1 日起至91年10月31日止將上開房屋出
    租予被告丁○○，約定每月租金為新台幣（下同） 萬6 千
    元，並由被告乙○○擔任連帶保證人。原告於91年9 月17日
    即以存證信函表示，租期屆滿不再續租，請被告於91年10月
    31日租期屆滿時依約遷讓返還房屋予原告。惟被告丙○○、
    乙○○自91年9 月1 日起至未繳納租金，且於租期屆滿後拒
    不搬遷，原告自得依所有權、租賃與不當得利之法律關係請
    求被告遷讓返還系爭房屋，給付租欠之房屋，及租期屆滿後
    相當於租金之不當得利。
  (二)被告將系爭1 號及3 號房屋1 樓，如附圖A 所示長3.14公尺
    、寬0.24公尺、高2.10公尺之體積，及如附圖B 所示長3.17
    公尺、寬0. 24 公尺、高2.14公尺之共同壁，及系爭1 號及
    3 號房屋二樓，如附圖C 所示長0.9 公尺、寬0.24公尺、高
    1.8 公尺之共同壁打通。依兩造所簽訂租約第6 條及第9 條
    約定，租約終止時，被告負有回復原狀之義務，爰依上開約
    定與民法第455 條約定請求被鋼筋水混凝土建造共同壁，以
    回復原狀。
  (三)坐落台北縣鶯歌鎮○○段尖山小段414-11地號土地，原告丙○○、甲○之應有部分各為839/10000 ，兩人均為該土地之
    共有人，惟被告擅自在上開土地如附圖斜線所示面積40平方
    公尺部分之土地搭蓋鐵皮屋，原告依民法第821 條、767 條
    、184 條、185 條，自得請求被告將系爭違建拆除，並將占
    用土地返還予原告與其他共有人全體。
  (四)原告請求被告連帶給付475 萬2,000 元部分：被告丁○○
    自91年9 月1 日起至同年10月31日止積欠租金共計13萬2 千
    元。被告自91年11月1 日起至94年9 月30日止每月受有相
    尚於租金之不當得利6 萬6 千元，35個月共計獲有231 萬元
    之不當得利，依兩造所訂立之租賃契約第6 條約定，被告
    於租期屆滿未將系爭房屋遷空交還原告，原告得請求被告照
    租金5 倍之違約金，惟原告願僅請求自91年11月1 日起至94
    年9 月30日止按租金一倍計算即231 萬元之違約金，三者合
    計為475 萬2,000 元。
  (五)被告抗辯91年11月30日之支票，並非本件租約之押租金，乃
    被告積欠原告87年7 月至10月之租金計31萬2 千元，及91年
    2 月至8 月之租金計56萬2 千元，以上共計77萬4 千元，被
    告屢經原告催告仍不給付，經原告申請台北縣鶯歌鎮調解委
    員會調解，被告始同意分期給付，且系爭支票之發票日為91
    年11月30日，已在本件租約91年10月31屆滿之後，實無可能
    係作為本件租約押租保證金之用。
  (六)為此，依據所有權、租賃契約與不當得利之法律關係，請求
    判決：被告應將系爭1 號房屋遷讓返還予原告丙○○。
    被告應將系爭3 號房屋遷讓返還予原告甲○。被告應將系
    爭1 號及3 號房屋1 樓，如附圖A 所示長3.14公尺、寬0.24
    公尺、高2.10公尺之體積，及如附圖B 所示長3.17公尺、寬
    0. 24 公尺、高2.14公尺之體積遭打通之共同壁，及系爭1
    號及3 號房屋二樓，如附圖C 所示長0.9 公尺、寬0.24 公
    尺、高1.8 公尺之體積遭打通之共同壁，均以鋼筋水混凝土
    建造回復原狀。被告應將坐落系爭414-11地號如附圖斜線
    所示面積40平方公尺部分土地上之建物拆除，並將該土地返
    還予原告及其他共有人。被告應連帶給付原告475 萬2 千
    元，及自起訴狀繕本送達翌日起至清償日止按年息5%計算之
    利息。被告應自94年10月1 日起至遷讓返還系爭1 號、3
    號房屋之日止，按月給付原告6 萬6 千元。並陳明願供擔保
    請准宣告假執行。
三、被告則抗辯：
  (一)被告丁○○固自90年11月1 日起至91年10月31日止向原告承
    租系爭1 號及3 號房屋，然被告乙○○並未於上開租約之連
    帶保證人欄上簽名，亦未授權被告丁○○代簽，故原告不得
    請求被告乙○○負連帶保證人責任。
  (二)原告以被告丁○○積欠91年9 月、10月份租金為由，於91年
    10 月8日以存證信函催告被告丁○○於7 日內給付租金，否
    則，即依法終止租約。惟縱認被告自91年9 月2 日起遲延給
    付租金，然至原告91年10月8 日發函時，尚未遲延給付逾2
    個月，原告自不得終止本件租約。況原告以上述存證信函催
    告被告後，並未為終止租約意思表示之通知。
  (三)被告丁○○與被告訂立租約時，曾交付面額為20萬元之支票
    1 紙予原告，作為押租保證金。而本件租約每月租金為6 萬
    6 千元，被告遲付91年9 月、10月份之租金總額為13萬2 千
    元，以上述20萬元支票抵償後尚餘6 萬8 千元。惟原告於91
    年10月31日期滿後，仍將上開支票提示兌現，可見原告有續
    租之意思。原告雖於91年9 月17日發表函表明欲收回自住而
    不願繼續出租，惟原告既已將上開支票提示，事後亦未反對
    續租，應認雙方間有不定期租賃關係存在。
  (四)兩造於不定期租賃關係期間，原告未能就房屋漏水、油漆脫
    漏等瑕疵問題予以解決，被告丁○○在原告未為修繕前，自
    得拒絕給付租金。
  (五)按城市地方房屋之租金，以不超過土地及其建物申報總價額
    年息10% 為限，土地法第97條第1 項定有明文，如當事人約
    定之租金超過此限制，其超過部分無請求權。而系爭房屋之
    依土地法第97條第1 項規定計算，每月應繳納之租金上限為
    2萬9,756元，與被告丁○○繳納之6萬6千元，實相差甚多。
  (六)承上，被告丁○○與其每陳黃足壽自80年間承租系爭房屋以
    來，總計繳納原告租金903 萬2 千元，以自80年1 月1 日起
    算至94年9 月為止，共117 個月，如以上述每月租金2 萬9,
    716 元計算，被告丁○○與其母親陳黃足壽在上述期間共溢
    繳555 萬5,228 元。如  鈞院為不利於被告之判決，被告亦
    以溢繳原告之租金555萬5,228元主張抵銷。
  (七)為此，請求駁回原告之訴及其假執行之聲請，並陳明如受不
    利判決願供擔保請准宣告免假執行。
四、兩造不爭執事項：
  (一)原告兩人自90年11月1 日起至91年10月31日止將系爭1 號與
    3 號房屋出租予被告丁○○，每月租金為6 萬6 千元，被告
    丁○○自91年9 月1 日起即未繳納租金。
  (二)原告於91年9 月17日以存證信函告知被告租賃期間屆滿後欲
    收回自住，不擬續租，並於91年10月8 日以被告積欠91年9
    、10月份之租金，催告被告於函到後7 日內給付，逾期即依
    法終止租約。
  (三)被告將系爭1 號及3 號房屋1 樓，如附圖A 所示長3.14公尺
    、寬0.24公尺、高2.10公尺之體積，及如附圖B 所示長3.17
    公尺、寬0. 24 公尺、高2.14公尺之共同壁，及系爭1 號及
    3 號房屋二樓，如附圖C 所示長0.9 公尺、寬0.24公尺、高
    1.8 公尺之共同壁打通。
  (四)被告擅自在系爭414 之11地號土地如附圖斜線所示面積40平
    方公尺部分之土地搭蓋鐵皮屋頂。
五、兩造爭點及本院之判斷：
  (一)被告乙○○就被告丙○○所簽訂系爭租賃契約之債務是否應
    負連帶保證責任：
  原告主張被告乙○○就被告丙○○所簽訂之系爭租賃契約擔
    任連帶保證人之事實，已據提出租賃契約1 件為證，而上開
    系爭契約書之連帶保證人欄上除有被告乙○○之簽名外，尚
    有被告乙○○之印章，自堪信為真實。
  被告雖抗辯：乙○○並未授權丙○○代為簽名，系爭租賃契
    約書上「乙○○」之簽名係丙○○所簽，乙○○並未知悉有
    擔任連帶保證人之事實云云。惟查系爭租賃契約書上除有「
    乙○○」之簽名，尚有「乙○○」之印文，縱系爭租賃契約
    書上「乙○○」之簽名非其親自所簽，然其上尚有「乙○○
    」之印文，苟被告乙○○未授權丙○○代為蓋章，衡情被告
    丙○○斷無於原告要求被告乙○○擔任連帶保證人時，即可
    拿出被告乙○○之印章蓋用於系爭租賃契約之理。況被告乙○○苟未授權丙○○於系爭租賃契約書上簽名與蓋章，則被
    告丙○○即涉犯偽造署押與印文之罪嫌，被告乙○○如欲證
    明其所抗辯之事實，本院認除非其向檢察官告訴被告丙○○
    告訴涉犯偽造署押與印文罪名，或被告丙○○向檢察官自首
    其偽造署押與印文之犯罪事實。否則，被告此部分之抗辯辯
    難認真實，不足採信。
  綜上所述，被告乙○○之簽名與印文既出現於系爭租賃契約
    書之連帶保證人欄上，而被告雖於95年3 月16日抗辯其被告
    丙○○所偽造，然迄今被告丙○○並未向檢察官自首，被告
    乙○○亦未向檢察官提起告訴，縱「乙○○」之簽名與印文
    非其親自所為，亦應認被告丙○○已得乙○○之授權，被告
    乙○○自應負連帶保證人責任。
  (二)原告請求被告遷讓返還系爭1號與3號房屋部分：
  查系爭租賃之期間自90年11月1 日起至91年10月31日止，於
    91年10月31日租賃期間屆滿，及原告於91年9 月17 日 函知
    被告欲收回自住，不擬續租，並於91年10月8 日催告被告給
    付91年9 月、10月份租金之事實，已據原告提出租賃契約書
    1 件、存證信函2 件為證，復為兩造所不爭執，自堪信為真
    實。則原告已明確表示租賃期間屆滿後不擬續租之意思，並
    無民法第451 條規定「租賃期限屆滿後，承租人仍為租賃物
    之使用收益，而出租人不即表示反對之意思者，視為以不定
    期限繼續契約」之適用。
  被告雖抗辯：被告丁○○與被告訂立租約時，曾交付面額為
    20萬元之支票1 紙予原告，作為押租保證金，而本件租約每
    月租金為6 萬6 千元，被告遲付91年9 、10月份之租金總額
    為13萬2 千元，以20萬元支票抵償後尚餘6 萬8 千元，原告
    於91年10月31日期滿後，仍將上開支票提示兌現，可見原告
    有續租之意思云云。惟查兩告之租賃契約第5 條係約定，被
    告應於訂約時交付20萬元作為押租保證金，如被告如支票支
    付，應於訂約時（即90年10月30日）之即期之支票支付，而
    被告所抗辯之支票，發票日係於91年11月30日，已再本件租
    賃契約屆滿後，衡諸常情顯非用以支付本件租約之押租保證
    金，故被告抗辯原告提示上開支票，即有續租之意思，已非
    可採。況被告自91年9 月1 日起即未繳納租金，至同年11月
    30 日 止，按租金及相當於租金之不當得利每月6 萬6 千元
    計算，總計為19萬8 千元，另依租賃契約第6 條約定，被告
    未將系爭房屋返還原告前應按照租金5 倍給付違約金，則上
    開支票已不足支應以被告積欠之租金、相當於租金之不當得
    利及違約金，則原告將上開支票提示無從認定其有續租之意
    思。
  按承租人於租賃關係終止後，應返還租賃物；所有人對於無
    權占有其所有物者，得請求返還之，民法第455 條、第767
    條定有明文。被告丙○○係承租人，本件租約屆滿後原告自
    得依民法第455 條請求被告丙○○返還。被告乙○○於本件
    租約屆後後係無權占有租賃物，原告自得依所有權之法律關
    係請求被告返還。
  (三)原告請求被告將打通之共同壁回復原狀部分：
  查被告將系爭1 號及3 號房屋1 樓，如附圖A 所示長3.14公
    尺、寬0.24公尺、高2.10公尺之體積，及如附圖B 所示長3.
    17公尺、寬0. 24 公尺、高2.14公尺之共同壁，及系爭1 號
    及3 號房屋二樓，如附圖C 所示長0.9 公尺、寬0.24公尺、
    高1.8 公尺之共同壁打通之事實，已據本院會同兩造到場勘
    驗屬實，並囑台北縣樹林地政事務所繪製複丈成果圖1 紙附
    卷足憑，自堪信為真實。
  按被告於租期屆滿時，應即日將租賃房屋誠心按照原狀遷空
    交還原告，又被告於交還房屋時應負責回復原狀，租賃契約
    第6 、9 條定有明文。被告既系爭1 、3 號房屋一樓及二樓
    之部分共通壁打通，則原告於租約屆滿時，自得依上開約定
    請求被告將打通之共同壁回復原狀。
  (四)原告請求被告將414-11地號土地上所蓋鐵皮建物拆除，並將
    占用土地返還予原告及其他共有人全體部分：
  查系爭414-11地號土地，原告丙○○、甲○之應有部分各為
    839/10000 ，兩人均為該土地之共有人，惟被告在如附圖斜
    線所示面積40平方公尺部分之土地搭蓋鐵皮建物之事實，已
    據原告提出土地登記謄本1 件為證，並據本院會同兩造到場
    勘驗屬實，囑託台北縣樹林地政事務所繪製複丈成果圖1 紙
    附卷足憑，自堪信為真實。
  按所有人對於無權占有其所有物者，得請求返還之；又各共
    有人對於第三人，得就共有物之全部，為本於所有權之請求
    ，但回復共有物之請求，僅得為共有人全體之利益為之，民
    法第767 、821 條定有明文。被告既無權占有系爭414-11地
    號如附圖斜線所示面積40平方公尺之土地，原告自得依上開
    規定請求被告拆除，並將占用土地返還於原告及其他共有人
    全體。
  (五)原告請求被告給付租金13萬2 千元、相當於租金之不當得利
    231萬元、違約金231萬元，總計為475萬2千元部分：
  按無權占有他人土地，可能獲得相當於租金之利益為社會通
    常之觀念，是被上訴人抗辯其占有系爭土地所得之利益，僅
    相當於法定最高限額租金之數額，尚屬可採；又因不當得利
    發生之債，同時有多數利得人，應按其利得數額負責，並非
    須負連帶返還責任，最高法院61年台上字第1695號判例、92
    台上1774判決分別著有明文。
  查原告主張被告自91年9 月1 日起即未繳納租金，且於系爭
    租約91年10月3 日屆滿後仍占用系爭房屋迄之之事實，已據
    兩造所不爭執，自堪信為真實。則原告請求被告連帶給付91
    年9 、10月份之租金13萬2 千元，及請求被告共同給付自91
    年11月1 日起至94年9 月30日止按月給付相當於租金之不當
    得利6 萬6 千元（即231 萬元），為有理由。原告雖就上開
    231 萬元之不當得利請求被告負連帶責任，然揆諸前揭最高
    法院判決要旨，不當得利發生之債，同時有多數利得人，應
    按其利得數額負責，則被告就上開231 萬元之不當得利僅負
    共同清償責任，而非負連帶清償責任，原告請求被告負連帶
    責任部分，於法無據，不應准許。又原告雖另主張：被告於
    租約屆滿後繼續占用系爭房屋係侵權行為，應負連帶賠償責
    任云云，惟與最高法院87年台上字第1243號判決所著：「上
    訴人之被繼承人徐某既於生前向被上訴人租用房屋，則其占
    用房屋顯係基於租賃關係，如其於租賃期限屆滿後未將租賃
    物返還於被上訴人，固屬違背民法第455 條之規定，應負債
    務不履行之損害賠償責任，但與因故意侵害他人之權利應負
    損害賠償責任並非相同。此由民法既設侵權行為損害賠償之
    規定，又另有債務不履行損害賠償之條文觀之自明。原審徒
    以上訴人及其被繼承人未於租賃期限屆滿後，返還所承租之
    房屋，即謂上訴人應負共同侵權行為損害賠償責任，即屬可
    議。」要旨不符，亦不足採信。
  復查系爭租約第6 條約定，被告於租期屆滿時，如不即時遷
    讓交還房屋，原告得向被告請求按照租金5 倍之違約金，已
    據兩造所不爭執。參酌最高法院79年台上字第1612號判例要
    旨：「民法第252 條規定：約定之違約金額過高者，法院得
    減至相當之數額。故約定之違約金苟有過高情事，法院即得
    依此規定核減至相當之數額，並無應待至債權人請求給付後
    始得核減之限制。此項核減，法院得以職權為之，亦得由債
    務人訴請法院核減。」如有違約金過高之情事，縱被告未抗
    辯或請求，本院亦得依職權核減。再查被告於租約屆滿後繼
    續占用租賃物，原告本得請求被告給付相當於租金之不當得
    利，如原告尚得請求被告給付相當於租金5 倍之違約金，則
    原告總計得請求被告給付相當於租金6 倍之金額，本院斟酌
    系爭租約雖約定違約金為租金之5 倍，然原告同意如被告依
    約返還系爭房屋，並給付相當於租金之不當得利，即願放棄
    違約金之請求，而本院於95年6 月30日至現場履勘時，系爭
    房屋內部已搬遷殆盡，惟被告自91年9 月1 日起即未給付租
    金與相當於租金之不當得利，仍拒絕將系爭房屋遷讓與返還
    原告等事實，及社會經濟狀況及當事人所受損害情形，認兩
    造約定之違約金為租金之1 倍，應可達收強制被告遷讓返還
    系爭房屋之效，並彌補原告所受之損害，爰將違約金核減為
    相當於租金之1 倍。因此，原告請求被告連帶給付自91年11
    月1 日起至94年9 月30日止按租金1 倍之違約金，總計為23
    1 萬元，為有理由。
  被告雖抗辯：城市地方房屋之租金以不超過土地及其建物申
    報總價額年息10% 為限，土地法第97條第1 項定有明文，如
    當事人約定之租金超過此限制，其超過部分無請求權。而系
    爭房屋之依土地法第97條第1 項規定計算，每月應繳納之租
    金上限為2 萬9,756 元，與被告丁○○繳納之6 萬6 千元實
    相差甚多云云。惟查「城市地方供營業用之房屋，承租人得
    以營商而享受商業上之特殊利益，非一般供住宅用之房屋可
    比，所約定之租金，自不受土地法第97條規定之限制，此為
    本院最新之見解。」最高法院95年台上字第138 判決著有明
    文。而系爭1 號、3 號房屋之主要用途係供廠房、宿舍與防
    空避難之用，且上開房屋坐落之414 之11地號土地之使用分
    區係乙種工業區，有建物登記謄本2 件、土地使用分區證明
    1 件可證，則系爭房屋係供工廠營業及員工宿舍之用，並非
    一般供住宅之房屋，參酌前揭最高法院判決要旨，租金之約
    定並不受土地法第97條之限制。核被告抗辯：系爭系爭租金
    之上限應為22萬9,756 元云云，於法無據，不足採信。
  (六)原告請求被告自94年10月1 日起至返還系爭房至之日止，按
    月連帶給付6萬6千元部分：
  查系爭房屋之租金每月為6 萬6 千元，租期於91年10月31日
    即屆滿，被告自94年10月1 日迄今仍占用系爭房屋，則原告
    自94年10月1 日起即被告返還系爭房屋之日止，自每月自受
    有相當於租金6 萬6 千元之損害。因此，原告請求被告自94
    年10月1 日至返還系爭房屋之日止，按月共同給付6 萬6 千
    元之不當得利，為有理由。
  原告雖請求被告就上開四(六)所述之不當得利，應負連帶給
    付責任，惟查不當得利債務並無連帶債務規定之適用（理由
    詳上述四(五)所述），原告此部分之理由，於法無據，不應
    准許。
  (七)被告主張以溢付之555萬5,228元抵銷部分：
    被告雖抗辯：被告丁○○與母親陳黃足壽自80年承租系爭屋
    自94年9 月為止，總計給付903 萬2 千元，惟系爭房屋租金
    之上限每月為2 萬9,716 ，被告僅須給付原告347 萬7,772
    元，故溢付555 萬5,228 元，並以溢付之金額與原告之債務
    抵銷云云。惟查系爭房屋並無土地法第97條規定之適用，已
    如前述，則被告抗辯其有溢付租金，已屬不足採信。況土地
    法第97條第1 項規定，城市地方房屋之租金如超過土地及其
    建物申報總價額年息10% ，超過部分僅出租人對之無請求權
    而已，並非約定無效，而謂其債權不存在，故承租人如已依
    約給付租金，出租人並非無法律上原因受有利益，承租人亦
    無權利請求返還。核被告抗辯：其對原告有溢付之555 萬5,
    22 8元之債權云云，於法無據，顯無可採。
六、從而，原告依據租賃契約、所有權、不當得利之法律關係請
    求被告將系爭1 號返還原告丙○○，將系爭3 號房屋返
    還原告甲○，將系爭1 、3 號房屋一、二樓共通壁如附圖
    所示遭打通部分以鋼筋水混凝土建造回復原狀，將系爭41
    4-11地號土地如附圖斜線所示部分上之建物拆除，並將占用
    土地返還原告與其他共有人全體，連帶給付244 萬2 千元
    之租金與違約金，及自94年11月1 日即起訴狀繕本送達翌日
    至清償日止按年息5%計算之利息，共同給付231 萬元之不
    當得利，及自94年11月1 日即起訴狀繕本送達翌日至清償日
    止按年息5%計算之利息，自94年10月1 日起至被告返還上
    開六、所示房屋之日止，按月共同給付6 萬6 千元之不
    當得利，為有理由，均應准許，逾此之請求，即屬無據，應
    予駁回。又兩造均陳明願供擔保請准為假執行與免假行之宣
    告，就原告勝訴部分，經核於法並無不符，爰酌定相當之擔
    保金額（上開六部分，原告之訴顯有理由，爰
    定供擔保金額為訴訟標的之3%，免供擔保金額為全額，六
    部分因違約金法院含上級審得依職權酌減，爰定供擔保金額
    為30% ，免供擔保金額為全額。又核定之金額仟元以下肆捨
    伍入）。至於原告敗訴部分，其假執行之聲請亦失所附麗，
    應併予駁回。
七、結論：原告之訴為一部有理由，一部無理由，依民事訴訟法
    第79條、第85條第2 項，第390 條第2 項、第392 條第2 項
    ，判決如主文。
中    華    民    國    95    年    8     月    17    日
                  民事第三庭    法  官  何君豪
以上正本係照原本作成
如對本判決上訴，須於判決送達後20日內向本院提出上訴狀
中    華    民    國    95    年    8     月    17    日
                                書記官  蕭興南


司法院資訊處製作；財團法人民間司法改革基金會備份。
